【裁判字號】    99,聲,1441
【裁判日期】    990909
【裁判案由】    聲明異議
【裁判全文】
臺灣高等法院臺中分院刑事裁定          99年度聲字第1441號
聲明異議人
即受刑人    甲○○
上列聲明異議人因違反毒品危害防制條例案件，不服臺灣彰化地
方法院檢察署檢察官執行之指揮（99年度執更己字第780號執行
指揮書），聲明異議，本院裁定如下：
    主  文
聲明異議駁回。
    理  由
一、聲明異議人即受刑人（下稱受刑人）甲○○聲明異議意旨略
    以：受刑人前因違反毒品危害防制條例案件，經本院99年度
    聲字第630號裁定符合數罪併罰，應執行有期徒刑20年。惟
    受刑人另有一案（彰化地方法院95年度訴字第152號，處有
    期徒刑1年6月）檢察官漏載，未被列入裁定罪名之列，該罪
    與雲林地方法院96年度訴字第139號之罪均符合96年減刑之
    列，此觀之雲林地方法院96年度聲減字第677號裁定可資稽
    明。受刑人被漏載之罪名，在未判決確定前，就已發生後判
    決罪名之吸毒行為，後案雖在前案確定後始被起訴，但就吸
    毒之集合犯特性，雖分論處罪，亦應認定符合數罪併罰之列
    。執行檢察官對受刑人被漏載之罪名予以排除，顯然影響受
    刑人服刑之累進處遇責任分數計算及假釋服刑期間計算之權
    益，為此聲明異議，求為撤銷前開處分云云。
二、按「受刑人或其法定代理人或配偶，以檢察官執行之指揮為
    不當者，得向諭知該裁判之法院聲明異議」，刑事訴訟法第
    484條定有明文。又按刑法第53條所謂「數罪併罰，有二裁
    判以上者，依第51條之規定，定其應執行之刑」，係以二裁
    判以上所宣告之數罪，均在裁判確定前所犯為要件。經查，
    被告於93年12月初至95年4月4日止之犯行，經臺灣彰化地方
    法院以95年度訴字第152號判決判處應執行有期徒刑1年6月
    確定，其確定日期為95年7月4日，此有臺灣高等法院被告前
    案紀錄表及該判決各1件可稽，而觀諸如附表編號1、2、4、
    5、6、7、8等罪，其犯罪日期分別為95年11月13日至95年11
    月16日、95年10月初、95年7月1日至95年8、9月間，均在上
    開臺灣彰化地方法院95年度訴字第152號判決確定後所犯，
    即不符合與該案合併定執行刑之要件。又受刑人雖舉雲林地
    方法院96年度聲減字第677號裁定，認定檢察官漏載未列入
    裁定數罪併罰之列，然查臺灣雲林地方法院96年度聲減字第
    677號裁定之理由三乃記載「至受刑人所犯如附表編號1、2
    及附表編號3、4之犯罪與編號5之犯罪不合刑法第50條數罪
    併罰之要件，毋庸定其應執行之刑，附此敘明」等字句，並
    未認定受刑人所犯經減刑後之各罪均得合併定執行刑，且該
    院於裁定時，受刑人尚有如附表編號1至8等罪尚未確定，自
    無從審酌是否該當於數罪併罰之要件，則受刑人舉臺灣雲林
    地方法院96年度聲減字第677號之裁定，認與如附表編號1至
    8等罪應合併定應執行刑，容有誤會。是以，受刑人主張其
    受臺灣彰化地方法院95年度訴字第152 號所處之有期徒刑1
    年6月，應與本院99年度聲字第630號裁定之罪數罪併罰云云
    ，因該等案件並不符合刑法第53條規定之要件。本件檢察官
    執行之指揮並無不當，受刑人異議之聲明並無理由，應予駁
    回。
三、據上論結，依刑事訴訟法第486條，裁定如主文。
中    華    民    國    99    年    9     月    9     日
            刑事第五庭    審判長法  官  趙  春  碧
                                法  官  卓  進  仕
                                法  官  林  宜  民
以上正本證明與原本無異。
如不服本裁定，得於收受送達後五日內向本院提出抗告書狀（須
附繕本）。
                                書記官  吳  雅  菁
中    華    民    國    99    年    9     月    9     日

司法院資訊處製作；財團法人民間司法改革基金會備份。
